【裁判字號】    99,重勞訴,15
【裁判日期】    991026
【裁判案由】    給付退休金差額
【裁判全文】
臺灣臺北地方法院民事判決            99年度重勞訴字第15號
原      告  施富強
            顏雅享
            朱福元
            彭炳榮
            陳永寬
            顏錦豐
前列六人共同
訴訟代理人  湯光民律師
被      告  元大商業銀行股份有限公司
法定代理人  顏慶章
訴訟代理人  陳文靜律師
上列當事人間給付退休金差額事件，本院於99年10月11日言詞辯
論終結，判決如下：
    主  文
原告之訴及假執行之聲請均駁回。
訴訟費用由原告負擔。
    事實及理由
甲、程序方面：
    按訴狀送達後，原告不得將原訴變更或追加他訴，但請求之
    基礎事實同一、擴張或減縮應受判決事項之聲明者，不在此
    限，民事訴訟法第255條第1項第2、3款定有明文。所謂請求
    之基礎事實同一，係指變更或追加之訴與原訴之原因事實，
    有其社會事實上之共通性及關聯性，而就原請求所主張之事
    實及證據資料，於變更或追加之訴得加以利用，且無害於他
    造當事人程序權之保障，俾符訴訟經濟者稱之（最高法院91
    年度台抗字第648號判決參照）。經查：
    一、本件原告起訴時訴之聲明第1項為請求被告應給付：（
        一）原告施富強新臺幣（下同） 131萬3691元；（二）
        原告顏雅享131萬4元；（三）原告朱富元171萬6075元
        ；（四）原告彭炳榮 138萬2773元之退休金。嗣於訴訟
        進行中，縮減為被告應給付：（一）原告施富強新臺幣
        （下同）57萬5646元；（二）原告顏雅享57萬4053元；
        （三）原告朱富元133萬2675元；（四）原告彭炳榮70
        萬4115元之退休金。
    二、另追加起訴：（一）被告應給付原告陳寬永 182萬1029
        元，及自96年6月1日起至清償日止，按年利率百分之五
        計算之利息；（二）被告應給付原告顏錦豐81萬3053元
        ，及自96年5月1日起至清償日止，按年利率百分之五計
        算之利息。
    三、原告前揭訴之聲明減縮及訴之追加，揆諸前開規定及說
        明，應認係屬合法，應予准許，合先敘明。
乙、實體方面：
一、原告主張：
（一）原告施富強、顏雅享、朱福元及彭炳榮分別自民國80年11
      月18日、80年11月18日、81年1月21日、83年7月 2日起受
      僱被告公司，擔任臺北分行業務經理、個人金融業務部專
      業副理、風險管理部經理、審查部專業副理，並依被告訂
      立之「元大商業銀行股份有限公司員工退休辦法」（下稱
      退休辦法）第3條之1第 2款之規定申請提前退休。被告雖
      已支付部分退休金，然被告計算退休金時，除未依被告公
      司獎金核發辦法第10條及員工年節獎金發放作業要點第3
      條之規定，將退休前6個月內原告施富強等4人所領取之端
      午節獎金及原告朱福元之春節獎金列入平均工資計算退休
      金外，且未依退休辦法第6條第1項第4款規定加給5個退休
      金基數，被告所發給之退休金顯然不足：
    1.原告施富強經被告核准於98年8月1日退休，並按平均薪資
      7萬3005元、30.5個基數，發給222萬6653元退休金，若將
      被告漏列原告施富強於98年5月領取端午節獎金3萬5600元
      ，列入計算退休金之平均工資，則退休前6個月之平均工
      資為7萬8938元，再乘以35.5個基數，共可領取退休金280
      萬2299元，被告尚有57萬5646元未為給付。
    2.原告顏雅享經被告核准於98年9月1日退休後，並按平均薪
      資7萬2800元、30.5個基數，發給222萬 400元退休金，另
      尚有積欠之交通津貼與住宿津貼，被告尚有83萬2853元未
      為給付：
      (1)如將被告漏列原告顏雅享於98年5月領取端午節獎金3萬
        5500元，列入計算退休金之平均工資，則退休前 6個月
        之平均工資為 7萬8717元，再乘以35.5個基數，共可領
        取退休金279萬4453元，故尚有57萬4053元未為給付。
      (2)原告顏雅享原於被告高雄分行任職，96年 3月起調升為
        信用卡部作業科副理（工作地點位於臺北縣板橋市），
        依被告公司交通津貼與住宿津貼補助要點（下稱交通津
        貼與住宿津貼補助要點）第2、3、4、6條規定，自96年
        3 月起至98年 8月31日止，應補助住宿津貼18萬元（每
        月補助6000元×30個月）、交通津貼17萬8800元（高鐵
        臺北高雄單程票1490元×2×每月往返2次×30個月），
        惟被告迄未給付交通、住宿津貼共35萬8800元。
    3.原告朱福元經被告核准於98年 6月18日退休，並按平均薪
      資9萬7200元、30.5個基數，發給296萬4600元退休金，若
      將被告漏列原告朱福元於98年1月所領取春節獎金9萬5400
      元，98年5月領取端午節獎金4萬7700元，列入計算退休金
      之平均工資，則退休前 6個月之平均工資為12萬1050元，
      再乘以35.5個基數，共可領取退休金 429萬4600元，被告
      尚有133萬2675元未為給付。
    4.原告彭炳榮經被告核准於98年 7月15日退休，並按平均薪
      資 8萬9203元、24個基數，發給214萬872元退休金，若將
      被告漏列原告彭炳榮於98年1月所領取春節獎金1萬，及98
      年5月領取端午節獎金4萬3400元，列入計算退休金之平均
      工資，則退休前6個月之平均工資為9萬8103元，再乘以29
      個基數，共可領取退休金284萬4987元，被告尚有70萬
      4115元未為給付。
（二）98年12月28日、99年 1月14日具狀追加陳永寬、顏錦豐為
      原告，並主張：
      原告陳永寬、顏錦豐均受僱被告更名前之復華商業銀行股
      份有限公司（下稱復華銀行），分別擔任消金審查部協理
      、資深研究員，嗣依復華銀行訂立之「復華商業銀行股份
      有限公司員工退休辦法」（下稱復華銀行退休辦法）第3
      條第1項第2款、第4條第1項第 2款規定自請退休。惟被告
      於原告陳永寬、顏錦豐退休時，被告卻未將退休前 6個月
      依復華銀行員工獎金核發辦法第3條第2款、復華銀行績效
      考核辦法第 3條等規所發放之績效獎金列入平均工資計算
      退休金，復華銀行所發之退休金亦有不足，被告既為合併
      復華銀行之存續銀行，自應承受對原告陳永寬、顏錦豐所
      負之退休金差額債務：
    1.原告陳永寬經核准於96年5月1日退休，並按平均薪資12萬
      7800元、37個基數，發給 472萬8600元退休金，若將其於
      96年 2月14日所領取96年度績效獎金29萬5300元，列入計
      算退休金之平均工資，則退休前 6個月之平均工資為17萬
      7017元，再乘以37個基數，共可領取退休金 654萬9629元
      ，尚有182萬1029元未為給付。
    2.原告顏錦豐經核准於96年4月1日退休，並按平均薪資10萬
      4590元、32.5個基數，發給 339萬9175元退休金，若將其
      於96年2月14日所領取96年度績效獎金15萬102元，列入計
      算退休金之平均工資，則退休前 6個月之平均工資為12萬
      9607元，再乘以32.5個基數，共可領取退休金 421萬2228
      元，尚有81萬3053元未為給付。
（三）為此，依前開規定起訴，並聲明：
    1.被告應給付原告施富強、顏雅享、朱福元及彭炳榮上開退
      休金差額及如北勞調卷第11頁附表所載利息起算日起至清
      償日止，按年息百分之五計算之利息。
    2.被告應給付原告顏雅享35萬8800元，及自起訴狀繕本送達
      翌日即98年12月 2日起至清償日止，按年息百分之五計算
      之利息。
    3.被告應給付原告陳永寬 182萬1029元，及自96年6月1日起
      至清償日止，按年息百分之五計算之利息。
    4.被告應給付原告顏錦豐81萬3053元，及自96年5月1日起至
      清償日止，按年息百分之五計算之利息。
    5.願供擔保，請准宣告假執行。
二、被告抗辯略以：
（一）伊所核發之春節獎金、端午節獎金等年節獎金均為恩惠性
      之給與，且非經常性，不屬勞動基準法第2條第3款之工資
      ，依法毋庸計入平均工資；縱屬每年發放，亦為如此，況
      原告彭炳榮所指該 1萬元之春節獎金，實際上乃係「特別
      獎勵金」，屬於非經常性給予。另兩造間亦無應將之計入
      平均工資之約定，是原告主張年節獎金應計入平均工資，
      並不足採。
（二）依退休辦法第3條之1規定，伊對於勞工提前退休之申請有
      准駁之權，且是否額外再依同辦法第6條第4款加給基數，
      從該條文義可知，係賦予伊裁量權，僅限於因特殊考量且
      經伊專案核准之勞工，始得領取。原告均未經伊專案核准
      同意加給基數，故其請求並無理由。
（三）原告顏雅享請求交通、住宿津貼顯無足取：
    1.原告顏雅享於調動當時已合意僅有主管加給，並未包括交
      通、住宿津貼，且於調職後 2年餘對此亦從未有任何異議
      或主張，益證其對此調職條件確有明示或默示之同意。
    2.又依交通津貼與住宿津貼補助要點第 3、4、6條規定，申
      請領期間以 1年為限；交通津貼以臺灣鐵路局所公布之自
      強號列車票價，每月依居住地與工作地 4趟車程票價總額
      定額給予補助；住宿津貼調任臺北縣市者，給予補助6000
      元，故縱認原告得請求，其所請求之金額，顯然有誤。
（四）原告陳永寬、顏錦豐請求之績效獎金，依復華銀行員工獎
      金核發辦法第1條、復華銀行績效考核辦法第1條可知，該
      給付僅具有勉勵、恩惠性質，且績效獎金是否發放端視績
      效考核結果而定，非經常性給與，不屬勞動基準法第 2條
      第3款之工資，依法毋庸計入平均工資。
（五）聲明：
    1.原告之訴駁回。
    2.如受不利判決，願供擔保，請准宣告免為假執行。
三、兩造不爭執之事項：
（一）原告施富強依退休辦法第3條之1第 2款規定自請提前退休
      ，被告核准於98年8月1日退休，並按平均薪資 7萬3005元
      、30.5個基數，發給222萬6653元退休金。
（二）原告顏雅享原於被告高雄分行任職，96年 3月起調升為信
      用卡部作業科副理（工作地點位於臺北縣板橋市），98年
      間依退休辦法第3條之1第 2款規定自請提前退休，被告核
      准於98年9月1日退休後，並按平均薪資 7萬2800元、30.5
      個基數，發給222萬400元退休金。
（三）原告朱福元依退休辦法第3條之1第 2款規定自請提前退休
      ，被告核准於98年6月18日退休，並按平均薪資9萬7200元
      、30.5個基數，發給296萬4600元退休金。
（四）原告彭炳榮依退休辦法第3條之1第 2款規定自請提前退休
      ，被告核准於98年7月15日退休，並按平均薪資8萬9203元
      、24個基數，發給214萬872元退休金。
（五）原告陳永寬原任職於復華銀行消費金融業務總處，依復華
      銀行員工退休辦法第3條第1項第 2款規定自請退休，復華
      銀行核准於96年5月1日自請退休，並按平均薪資12萬7800
      元、37個基數，發給472萬8600元退休金。
（六）原告顏錦豐原受僱於復華銀行擔任消金審查部資深研究員
      ，依復華銀行員工退休辦法第4條第1項第 2款規定自請退
      休，復華銀行核准於96年4月1日自請退休，並按平均薪資
      10萬4590元、32.5個基數，發給339萬9175元退休金。
四、得心證之理由：
（一）春節或端午節獎金、績效獎金是否納入平均工資部分：
    1.按我國勞基法關於工資（第2條第3款）、退休金基數標準
      之「一個月平均工資」（第55條第 2項），延長工作時間
      工資（俗稱加班費）之「平日每小時工資）（第24條），
      其內涵、範圍、計算標準如何，為爭議性極大之問題，學
      說、實務、行政主管機關迄無統一之標準見解，此係由於
      條文規定過於簡略，屬不確定法律概念，解釋上即有極大
      之彈性，而政策上常在照顧勞工與發展經濟（投資環境）
      之兩難中搖擺不定，有賴將來修法予以明確界定。惟司法
      機關就法言法，自應以現存法律依立法目的及文義為公平
      合理之裁判。依勞動基準法第2條第3款規定，工資係勞工
      因工作而獲之報酬，工資、薪金及按計時、計日、計月、
      計件以現金或實物等方式給付之獎金、津貼，暨其他任何
      名義經常性給與均屬之。是工資係勞工勞動之對價，如為
      勞務性給與及經常性給與性質即屬工資。主管機關唯恐不
      明確，特於施行細則第10條明定11款名義之給與排除在「
      經常性給與」之外。規定「本法第二條第三款所稱之其他
      任何名義之經常性給與係指左列各款以外之給與。一紅利
      。二獎金：指年終獎金、競賽獎金、研究發明獎金、特殊
      功績獎金、久任獎金、節約燃料物料獎金及其他非經常性
      獎金。三春節端午節中秋節給與之節金…」然此11款明定
      之名義，仍無法涵括實務上雇主所支付之各項給與名目，
      只有以性質上是否相近或類似，即各該給付項目之本質是
      否勞力對價作為認定是否為經常性給與之標準。最高法院
      即認為：「工資實係勞工之勞力所得，為其勞動對價而給
      付之經常性給與。倘雇主為改善勞工生活而給付非經常性
      給與；或為其單方之目的，給付具有勉勵、恩惠性質之給
      與，即非為勞工之工作給付之對價，與勞動契約上之經常
      性給與有別，不得列入工資範圍之內」，因此「諸如施工
      津貼、領班加給與工作績效獎金類似，屬為激勵員工士氣
      ，加強施工、督導績效而發給，有如競賽獎金、特殊功績
      獎金，亦非經常性給與。至於年資加給與久任獎金無異，
      均係獎勵性給與，為施行細則所明文排除於工資外之給與
      」（最高法院79年度台上字第242號、86年台上字第255號
      判決意旨參照）。職此之故，於決定某給付是否為工資時
      ，應從勞動契約觀點，以該給付之性質，是否與勞務之提
      出處於對價關係之經常性給與為斷。至於其給付名義為何
      ，則非所問。
    2.關於春節或端午節獎金部分：
      承上所述，勞動基準法第2條第3款規定工資係基於勞工勞
      務提出本身所為之對價給付之性質，有關春節獎金及端午
      節獎金均屬勞動基準法施行細則第10條第3款所規定之「
      節金」，且非經常性給與，而非屬工資，故原告主張列入
      平均工資計算，自屬無據。至被告雖辯解原告彭炳榮所指
      該1萬元之春節獎金，實際上乃係「特別獎勵金」一節，
      並提出被告公司內部簽呈及新核心系統專案表現優異名單
      影本各一紙（見卷二，頁248、249）為證。然依該簽呈說
      明一所示「本行97年度之績效獎金及特別獎金，因未達本
      行之營運目標，故將不予核發，惟為激勵績優員工，卹勉
      員工辛勞，金控同意另行核發特別獎勵金」等語，可見該
      筆特別獎勵金並非基於勞務對價之經常性給予，係具有勉
      勵、恩惠性質之給與，故依上開說明當亦不可列入平均工
      資，惟無論該筆款項名目為何，均無法列入平均工資自明
      。
    3.關於績效獎金部分：
      原告陳永寬、顏錦豐分別於96年 2月14日所領取之96年度
      （應係95年度）績效獎金29萬5300元、15萬 102元，乃依
      據被告前身即復華銀行所制定員工獎金核發辦法、績效考
      核辦法發給，為兩造所不爭執。依被告之員工獎金核發辦
      法第 1條規定：「為勖勉員工辛勞，激勵員工積極推展業
      務，並提昇本行經營績效，特訂定本辦法。」（見卷一，
      頁34）；績效考核辦法第 1條則規定：「為貫徹本行各項
      業務目標之執行，促進資源有效運用，以提昇經營績效，
      並激勵員工士氣，特訂定本辦法。」（見卷一，頁35）等
      語，可知關於員工績效獎金之核發目的乃在於激勵員工士
      氣。又員工獎金核發辦法第 5條第2、3項另規定：「…績
      效獎金總額，在本行達到預算目標時，業務人員為其當年
      度十二月份一般薪資總額之二倍，非業務人員績效獎金為
      其當年度十二月份一般薪資總額三‧五倍；年度盈餘績效
      超額達成或未達成時，得由總經理衡酌提高或酌減前述績
      效獎金之倍數，呈董事長核定…」等語，同辦法第 6條、
      第 7條並專就績效獎金權數、核發及計算方式等特為規定
      ，益見績效獎金數額多寡並非固定，需視該年度盈餘是否
      達績效目標及個人績效考核而定。參以績效考核辦法第3
      條至第5條規定，被上訴人於每年年中及年底，各辦理1次
      績效考核，考核之指標分為財務性指標及非財務性之指標
      兩大類，其中關於財務性指標之主要指標有盈餘、營運量
      、資產品質等，非財務性指標則視各處業務性質稽核考評
      等，可知該績效獎金之計算方式，與勞工出勤、工時狀況
      及其職務內容等勞力之提供無直接關連，難認係勞工所提
      供之勞務之對價。則以被告核發績效獎金給付具有勉勵勞
      工之目的，給付金額不固定，且不具勞務對價性等節觀之
      ，被告抗辯非屬勞動基準法第2條第3項所稱之工資，核屬
      可採。原告陳永寬、顏錦豐主張將其96年度績效獎金列入
      平均工資據以計算退休金云云，即無理由。
（二）員工自願提前退休時，被告加給退休金基數有無裁量權部
      分：
    1.本件原告施富強、顏雅享、朱福元及彭炳榮陸續於98年 6
      月至 9月辦理退休，是有關其等退休之相關權益，自應依
      原告所提出之被告制訂並於97年12月25日第 6屆第41次董
      事會通過修正之「元大商業銀行股份有限公司員工退休辦
      法」規定。而依該退休辦法第3條之1規定：「民國九十七
      年八月一日以前進行之員工，未符合自請退休或強制退休
      之條件，本行實際工作年資逾五年且其退休無礙公司整體
      經營管理，並符合下列條件之一者，得申請自願提前退休
      ：一、年齡滿五十歲者。二、年齡與工作年資相加滿五十
      五者。」（第 1項）、「前項申請，本行得視營運狀況為
      准駁，非經核准不生效力」（第 2項）；再依同退休辦法
      第6條第4款規定「員工退休金之給與標準如下：四、依第
      三條之一申請自願提前退休員工之退休金給與，需視公司
      營運狀況，且經專案簽准者，得按其於本行實際工作年資
      每滿一年加給0.五個基數（未滿一年者不計），惟最高以
      五個基數為限」（見98年度司北勞調卷，頁16、17），並
      經對照勞動基準法第53條、第54條自請退休及強制退休及
      第55條第1項第1款關於退休金計算之規定，被告公司員工
      縱不符勞動基準法自請退休或強制退休之規定，仍得基於
      自己選擇辦理退休，並得比照勞動基準法規定計算其退休
      金，則被告制定上開退休辦法實係被告基於私法自治原則
      ，主動給與勞工之優惠措施，對員工並無不利。故原告選
      擇依前揭優惠退休辦法辦理退休，於勞動基準法強制規定
      無違，自亦無禁止之理。
    2.而解釋契約，固須探求當事人立約時之真意，不能拘泥於
      所用之辭句，民法第98條定有明文，但契約文字業已表示
      當事人真意，無須別事探求者，即不得反捨契約文字而更
      為曲解，最高法院17年上字第1118號判例意旨參照。經查
      ：
     (1)依前揭退休辦法第3條之1第 2項規定「前項申請，本行
        得視營運狀況為准駁，非經核准不生效力」，亦即縱使
        員工符合第3條之1第 1項條件提出申請，公司仍保有最
        終決定權，此乃因該退休辦法優惠於勞動基準法之規定
        ，故公司基於營運狀況之考量，自有權附加相關條件，
        以確保公司營運無虞，故就本項規定，被告對於員工不
        符合自請退休或強制退休之條件，是否同意其自願提前
        退休，已具有裁量權。
   （2）再者，依退休辦法第6條第4款規定「員工退休金之給與
        標準如下：四、依第三條之一申請自願提前退休員工之
        退休金給與，需視公司營運狀況，且經專案簽准者，得
        按其於本行實際工作年資每滿一年加給0.五個基數（未
        滿一年者不計），惟最高以五個基數為限」，依其文義
        解釋，員工自願提前退休時，必須符合「需視公司營運
        狀況，且經專案簽准者」，始可加計退休基數，而有爭
        議者，乃此「經專案簽准者」，係指簽准員工自願提前
        退休抑或簽准加計退休金基數？然有關員工自願提前退
        休須經公司核准，已於退休辦法第3條之1第 2項定有明
        文，是依本辦法體系解釋，要無於第6條第4款有關退休
        金給與標準部分，就是否同意同意員工自願提前退休一
        節，為重複裁量之規定，故第6條第4款所謂「經專案簽
        准」之裁量，顯係就是否加計退休金基數自明。
    3.綜此，原告施富強、顏雅享、朱福元及彭炳榮依退休辦法
      第3條之1第 1項之規定申請自願提前退休，經被告分別於
      核准於98年6月至9月退休，為兩造所不爭執，而原告復未
      提出被告專案核准加計退休金基數之證明，故原告主張應
      加計 5個基數計算退休金云云，難謂有理。
（三）顏雅享請求給付交通津貼與住宿津貼部分：
      依元大商業銀行股份有限公司交通津貼與住宿津貼補助要
      點第 2條規定「本行交通津貼及住宿津貼係依工作地與居
      住地之不同而酌予給與不同金額，原則上併入每月薪資作
      業中發放」、同要點第 3條規定：「申領資格必須為非自
      願性之工作調動，工作地與居住地距離以一號國道里程表
      （如附件）為基準，超過 100公里者；另工作地或居住地
      位於東部地區（除台北縣市、基隆市及宜蘭間調動者外）
      與外島地區亦符合申領資格，且申領期間以一年為限」（
      見98年度司北勞調卷，頁25）。本件原告顏雅享於96年3
      月間，自高雄外調至臺北個人金融業務部，惟直至申請退
      休之98年 8月為止，被告均未給付前開交通及住宿津貼，
      因而一併提出請求。然查，系爭交通津貼與住宿津貼，依
      前開要點規定，乃以「非自願性之工作調動」為要件，本
      件原告顏雅享原於高雄之消金審查部房貸徵審科中區組擔
      任研究員一職，嗣於96年 3月間，始調至臺北縣板橋市信
      用卡部作業科擔任副理，此有人事異動單影本一紙足憑（
      見卷一，頁91），亦為兩造所不爭執。而依證人即被告公
      司人力資源部資深襄理張曉耕於本院99年 8月18日言詞辯
      論庭證稱：「（被告訴訟代理人：你在審核顏雅享的人事
      異動單時，有無注意該備註欄內只有申請主管職務加給，
      而未申請交通、住宿津貼？當時有無查明、確認？）有，
      承辦人員會依照個案內容詢問，當時同事有發現原告顏雅
      享調動沒有給交通津貼及住宿津貼，我們經辦人員有問部
      門主管李宗謀，原告顏雅享調動的狀況，李宗謀是說北部
      有部門主管職缺，原告顏雅享說他可以到北部擔任此主管
      職缺，李宗謀有詢問原告顏雅享到北部住宿問題，原告顏
      雅享說他有親戚住北部，住的問題沒有問題，我們就不會
      給交通津貼及住宿津貼，我們給交通津貼、住宿津貼是以
      公司調動為前提，但是本件是原告顏雅享主動請調」等語
      （見卷二，頁 201），核與上開人事異動單所載，原告顏
      雅享確實由研究員調升為取得主管加給之副理一職相符（
      見卷一，頁91）；參以原告顏雅享自96年 3月起從高雄外
      調臺北，惟至98年 8月退休時，竟未曾向被告提出交通津
      貼與住宿津貼之請求而未合於常情；佐之前開人事異動單
      之異動說明欄，同就本薪外之加給、津貼部分，僅就主管
      職務加給提出申請等節綜合研判，證人張曉耕所言，自屬
      有據，而堪採信，故原告顏雅享此部分主張，難認成理。
五、綜上所述，原告主張應將春節、端午節獎金及績效獎金納入
    平均工資計算，且應依退休辦法第6條第1項第4款規定加給5
    個退休金基數，另應依被告訂定之交通津貼與住宿津貼補助
    要點第 3條規定給付交通津貼與住宿津貼，均為無理由，不
    應准許。原告受敗訴判決，其假執行之聲請即失所依據，應
    併予駁回。
六、本案事證已明，兩造其餘攻擊防禦方法及舉證，核與判決結
    果無影響，爰不再一一論列，附此指明。
七、據上論結，本件原告之訴無理由，依民事訴訟法第78條，判
    決如主文。
中    華    民    國    99    年    10    月    26    日
                        勞工法庭    法  官  曾益盛
以上正本係照原本作成。
如對本判決上訴，須於判決送達後20日內向本院提出上訴狀。如
委任律師提起上訴者，應一併繳納上訴審裁判費。
中    華    民    國    99    年    10    月    26    日
                                    書記官  蔡月女

司法院資訊處製作；財團法人民間司法改革基金會備份。
